【裁判字號】    90,簡上,58
【裁判日期】    900704
【裁判案由】    違反槍砲彈藥刀械管制條例
【裁判全文】
臺灣士林地方法院刑事判決                            九十年度簡上字第五八號
    上  訴  人
    即被    告  甲○○
右上訴人因違反槍砲彈藥刀械管制條例案件，不服本院九十年度簡字第二五六號中華
民國九十年三月二十三日第一審判決（聲請簡易處刑案號：台灣士林地方法院檢察署
九十年度偵字第一六七三號），提起上訴，本院管轄之第二審合議庭判決如左：
    主  文
上訴駁回。
甲○○緩刑貳年。
    事實及理由
一、本案經審理結果，認第一審判決以被告甲○○所為係違反槍砲彈藥刀械管制條例
    第十五條第二款之未經許可於公共場所攜帶刀械罪，量處有期徒刑三月並諭知易
    科罰金以三佰元折算一日，其認事用法及量刑均無不當，應予維持，並引用第一
    審判決書及檢察官聲請簡易判決處刑書記載之事實、證據及理由。
二、被告上訴意旨略以：伊不知攜帶手指虎是違法，又伊罹患精神分裂症，是由身旁
    有一個男的聲音引導伊去購買手指虎並戴在手上，而且伊也無錢繳納罰金，請求
    判決無罪或較輕的刑等語。經查，被告在警局初訊、檢察官偵查及本院訊問時始
    終未提及有一聲音引導伊去購買手指虎後戴在手上等情，被告在審判中翻異前詞
    ，已難遽採外，且參酌被告既自承：「伊平常喜歡戴戒指，購買手指虎是要裝飾
    自己」（見九十年一月三十日之警訊筆錄）、「我自己也覺得那個手指虎我認為
    很漂亮很好看所以購買，想要跟我朋友炫耀。‧‧我有戴耳環也穿耳洞，是三年
    前穿的，當初很流行。」（見本院九十年六月二十日之審理筆錄第三頁及第四頁
    ）等情節，則難認被告於攜帶手指虎時，有何陷於精神耗弱或心神喪失之狀態。
    又被告不得因其不知法律而免其刑事責任，刑法第十六條定有明文，手指虎既經
    內政部公告為查禁之刀械，則被告自不得以不知法律而免其刑事責任，其前揭所
    辯無非飾詞卸責之詞，均不足採信，事證明確，被告犯行堪以認定。查被告前未
    曾受有期徒刑以上刑之宣告，有台灣高等法院被告全國前案紀錄表在卷可稽。本
    院審酌被告因一時失慮，偶罹刑典，事後已坦承攜帶手指虎之行為，深具悔意，
    經此刑之宣告後，應知警惕而無再犯之虞，而檢察官於論告時亦請求宣告緩刑，
    本院因認暫不執行其刑為當，予以宣告緩刑二年，用啟自新。
據上論斷，應依刑事訴訟法第四百五十五條之一第三項、第三百六十八條、第三百七
十三條，刑法第七十四條第一款，判決如主文。
本案經檢察官施慶堂到庭執行職務。
中      華      民      國      九十      年      七      月      四    日
                                  臺灣士林地方法院刑事第一庭
                                      審判長法  官
                                            法  官
                                            法  官
本判決不得上訴。
附錄本案論罪科刑法條全文：
槍砲彈藥刀械管制條例第十五條第二款


司法院資訊處製作；財團法人民間司法改革基金會備份。
